【裁判字號】    97,抗,117
【裁判日期】    970201
【裁判案由】    撤銷股東臨時會決議
【裁判全文】
臺灣高等法院民事裁定                   97年度抗字第117號
抗  告  人  今群投資有限公司
法定代理人  己○○
相  對  人  致伸科技股份有限公司
法定代理人  丁○○
相  對  人  華宇電腦股份有限公司
法定代理人  乙○○
相  對  人  台灣航業股份有限公司
法定代理人  戊○○
相  對  人  建興科技股份有限公司
法定代理人  甲○○
相  對  人  中興紡織廠股份有限公司
法定代理人  庚○○
相  對  人  中華映管股份有限公司
法定代理人  丙○○
上列當事人間撤銷股東臨時會決議事件，抗告人對於中華民國96
年12月12日台灣士林地方法院96年度補字第422號裁定提起抗告
，本院裁定如下：
  主  文
抗告駁回。
抗告訴訟費用由抗告人負擔。
  理  由
一、原裁定以：本件抗告人即原告在原法院起訴未據繳納裁判費
    ，復未於訴狀載明聲明第一項、第二項訴訟標的價額，致原
    法院無法核定訴訟標的價額以裁定命抗告人補繳裁判費。乃
    限抗告人於收受裁定正本送達五日內查報本件訴訟標的價額
    （以抗告人如獲勝訴判決所得受之客觀上利益定之，並應就
    各相對人即被告之股東會決議分別列出），並按訴訟標的價
    額補繳裁判費。如未能查報，依民事訴訟法第77條之12之規
    定，每一相對人之股東會決議以同法第466條所定不得上訴
    第三審之最高利益額數加10分之1定之，應為新臺幣（下同
    ）165萬元，合計為990萬元。第三項訴訟標的金額為6元，
    兩項合計為990萬0,006元，應徵第一審裁判費9萬9,109元，
    經核並無不合。
二、抗告意旨略以：伊提起本件撤銷股東會決議及確認股東會決
    議無效事件，伊縱獲勝訴判決，在客觀上亦毫無利益可得，
    不屬於財產權訴訟，而伊提起本件訴訟所受之利益，其訴訟
    標的價額應以伊訴之聲明第三項請求每一相對人賠償1元，
    合計6元為準云云。惟查撤銷股東會決議及確認股東會決議
    無效事件，係屬於財產權訴訟，其訴訟標的價額不能核定，
    依民事訴訟法第七十七條之十二規定，以同法第四百六十六
    條所定不得上訴第三審之最高利益額數加十分之一定之；又
    抗告人以一訴主張數項標的，其價額應合併計算之，但其主
    張其中之撤銷股東會決議及確認股東會決議無效部分，互相
    競合，其訴訟標的價額應依其中價額最高者定之（民事訴訟
    法第77條之2第1項規定參照）。是原裁定依上開規定，核定
    本件訴訟標的價額以抗告人撤銷每一相對人之股東會決議為
    165萬元，合計為990萬元，加計抗告人訴之聲明第三項請求
    損害賠償之訴訟標的金額為6元，計為990萬0,006元，應徵
    第一審裁判費9萬9,109元，並無不合。抗告意旨指摘原裁定
    不當，聲明廢棄，為無理由，應予駁回。
三、爰裁定如主文。
中    華    民    國    97    年    2     月    1     日
                  民事第六庭
                        審判長法  官  林鄉誠
                              法  官  許紋華
                              法  官  楊豐卿
正本係照原本作成。
本裁定除以適用法規顯有錯誤為理由，並經本院許可外，不得再
抗告。如提起再抗告，應於收受送達後10日內委任律師為代理人
向本院提出再抗告狀。並繳納再抗告費新台幣１千元。
中    華    民    國    97    年    2     月    1     日
                              書記官  殷丹妮


司法院資訊處製作；財團法人民間司法改革基金會備份。
